臺灣高等法院臺中分院刑事判決　　　　　　　　　　九十一年度上易字第三七九號
　　上　訴　人
　　即　被　告　乙○○
右上訴人，因被告違反毒品危害防制條例案件，不服臺灣苗栗地方法院九十年度易更
字第四號，中華民國九十一年一月十七日第一審判決（起訴案號：臺灣苗栗地方法院
檢察署九十年度毒偵字第六四二號）提起上訴，本院判決如左：
    主  文
原判決撤銷。
乙○○施用第二級毒品，累犯，處有期徒刑陸月，如易科罰金以參佰元折算壹日。
    事  實
一、乙○○曾於民國（下同）八十五年間，因違反藥事法等案件，經台灣新竹地方法
    院判處有期徒刑一年，經台灣高等法院於八十五年十二月四日駁回上訴，於八十
    五年十二月三十日判決確定。又於八十六年間，因違反麻醉藥品管理條例案件，
    經台灣新竹地方法院判處有期徒刑六月並確定。上開二案因乙○○均未到案執行
    ，經檢察官併案通緝，嗣緝獲到案，於八十七年七月十五日假釋出獄，至八十八
    年二月十一日縮刑假釋期滿執行完畢。乙○○再因施用第二級毒品安非他命案件
    ，經臺灣苗栗地方法院裁定送觀察勒戒後，因無繼續施用毒品之傾向，由台灣苗
    栗地方法院檢察署檢察官於八十九年三月十四日以八十九年度毒偵字第一三號不
    起訴處分確定在案，猶不知悔改。竟於九十年二月八日下午四時三十分許前四日
    內某時，在某不詳地點，非法施用第二級毒品安非他命一次，嗣經警於九十年二
    月八日下午四時三十分許，對其採尿送驗而發現上情，由法院以九十年度毒聲字
    第五０八號裁定送觀察勒戒後，因有繼續施用毒品傾向，再由法院於九十年五月
    二十二日，以九十年度毒聲字第六０一號裁定應入戒治處所施以強制戒治。
二、案經苗栗縣警察局通霄分局報請台灣苗栗地方法院檢察署檢察官聲請簡易判決處
    刑，原審認不宜以簡易判決處刑，改依通常程序審理判決公訴不受理後，經本院
    撤銷原判決發回更審。
    理  由
一、訊據上訴人即被告（下稱被告）乙○○，固坦承於上開採尿呈安非他命陽性反應
    之情事，惟矢口否認有上開施用第二級毒品之犯行，並辯稱伊係九十年一月間被
    採尿，而非同年二月八日，且前案後伊並未再施用第二級毒品云云，然查，被告
    係於九十年二月八日前往苗栗分局接受採尿之事實，有列管毒品人口尿液採集送
    驗紀錄表在卷可稽，被告於偵查中亦供稱當日有採尿在卷（參見偵查卷二十、二
    七頁），復於原審時坦認有施用安非他命之犯行（參見原審易更卷三五頁），可
    見被告上開空口所辯，礙難遽信。又被告所採尿液經送請檢驗結果，確呈甲基安
    非他命陽性反應之情節，有私立中山醫學院附設孫中山先生紀念醫院藥物濫用檢
    測中心檢驗報告乙紙在卷足稽，足見被告上開自白，核與事實相符，自堪採信，
    是被告上開改稱之詞，無非係卸責之詞，難以採信。再者，被告曾因施用第二級
    毒品安非他命案件，經原審裁定送觀察勒戒後，因無繼續施用毒品之傾向，由台
    灣苗栗地方法院檢察署檢察官於八十九年三月十四日以八十九年度毒偵字第一三
    號不起訴處分確定在案，有台灣苗栗地方法院檢察署刑案資料查註紀錄表、台灣
    高等法院檢察署刑案紀錄簡覆表在卷足憑，其於五年內再犯本件毒品危害防制條
    例第十條之罪，經原審裁定送觀察勒戒後，因認有繼續施用毒品之傾向，再裁定
    應入戒治處所施以強制戒治，此分別有原審九十年度毒聲字第五０八號裁定正本
    乙件、台灣苗栗看守所附設觀察勒戒所九十年五月十七日苗所衛字第一九０七號
函附有無繼續施用毒品傾向評估標準紀錄表及有無繼續施用毒品傾向證明書各乙
    紙、原審九十年度毒聲字第六０一號裁定正本乙件在卷足參，從而，被告上開犯
    行之事證明確，被告犯行洵堪認定。
二、核被告所為，係犯毒品危害防制條例第十條第二項之施用第二級毒品罪。其持有
    第二級毒品之低度行為，為施用之高度行為所吸收，不另論罪。又被告曾於八十
    五年間，因違反藥事法等案件，經台灣新竹地方法院判處有期徒刑一年，經台灣
    高等法院於八十五年十二月四日駁回上訴，於八十五年十二月三十日判決確定，
    又於八十六年間，因違反麻醉藥品管理條例案件，經台灣新竹地方法院判處有期
    徒刑六月並確定，上開二案因被告均未到案執行，經檢察官併案通緝，嗣緝獲到
    案，於八十七年七月十五日假釋出獄，至八十八年二月十一日縮刑假釋期滿並執
    行完畢，有上述台灣高等法院檢察署刑案紀錄簡覆表在卷可稽，其受有期徒刑之
    執行完畢後，五年以內再犯本件有期徒刑以上之罪，為累犯，應依刑法第四十七
    條規定加重其刑。原審經審理之結果，認被告罪證明確，予以論科，固非無見。
    但查，被告以前施用安非他命之前科，固有四次之多，但本案之犯行僅有一次，
  尚屬輕微，同時另接受強制戒治，嗣停止戒治付保護管束期間，亦無再施用之不
    法資料可據，可見被告尚有悔改之意，則原審遽量處有期徒刑七月，自有失入之
    違誤，被告提起上訴，執此指摘原判決不當，非無理由，應由本院撤銷改判。爰
    審酌被告有多次非法吸用安非他命前科，犯罪之手段、所生危害及犯罪後態度良
    好等一切情狀，量處如主文第二項所示之刑，並依法諭知易科罰金之折算標準，
    以資懲儆。
據上論斷，應依刑事訴訟法第三百六十九條第一項前段、第三百六十四條、第二百九
十九條第一項前段，毒品危害防制條例第十條第二項，刑法第十一條前段、第四十七
條、第四十一條第一項前段，罰金罰鍰提高標準條例第二條，判決如主文。
本案經檢察官甲○○到庭執行職務
中      華      民      國      九十一   年       三      月   二十九   日
                                臺灣高等法院臺中分院刑事第二庭
                                      審判長法  官  羅  禮  政
                                            法  官  陳  欣  安
                                            法  官  蔡  聰  明
右正本證明與原本無異。
不得上訴。
                                  書記官  郭  振  祥
中      華      民      國      九十一   年       四      月     一     日
毒品危害防制條例第十條第二項：
施用第二級毒品者，處三年以下有期徒刑。
                                                                        Ｉ
